PAULA ANDREA CASTRO OPAZO

Dirección: Los Tres Antonios #377 Departamento 78, Ñuñoa Teléfonos: Celular: +56979881402 Email: pcasop@gmail.com



Resumen

De formación Ingeniero Civil en Computación con mención en Informática, con amplia experiencia en la gestión de proyectos TI que apoyan a las diferentes áreas de negocio, principalmente de las industrias de AFP, Servicios Financieros (Corredora de Bolsa, Seguros de Vida, FFMM, Rentas) y Banca. Diplomada en Dirección de Servicios en UAI con experiencia en funciones de Calidad y Servicio al Cliente focalizada en mejoras de Procesos de Servicio y Satisfacción. Experiencia dirigiendo la Escuela de Informática y Telecomunicaciones de una prestigiosa Institución de Educación a cargo del desarrollo de los planes de carrera, vinculación con el medio y procesos de acreditación. Actualmente liderando una célula en la Gerencia de Transformación Digital de AFP CAPITAL. Habilidades de liderazgo, foco cliente, innovación, construcción de equipos, educación y en comunicaciones interpersonales.

Experiencia Profesional

Experiencia Profesional	
Marzo 2019 – A la fecha	Product Owner Gerencia de Transformación Digital AFP Capital
Noviembre 2015 – Febrero 2019	Subdirectora Área Informática Escuela de Informática y Telecomunicaciones DUOC UC
Programa de Talentos Sura Chile 2010-2013: Programa d	on foco en entrenamiento de nuevos líderes.
Marzo 2015 – Noviembre 2015	Jefe Calidad Área de Calidad y Experiencia Gerencia de Clientes Sura
	Docente DUOC UC/ Tutor Programa PEV Escuela de Informática y Telecomunicaciones DUOC UC
Febrero 2014 – Marzo 2015	Jefe Gestión de Servicios Área de Calidad y Servicios WM Gerencia de Clientes Sura
Enero 2013 – Enero 2014	Jefe de Proyectos Área de Estrategia Digital Vicepresidencia de Relacionamiento Clientes WM Sura
Abril 2012 – Diciembre 2012	Jefe de Proyectos Área de Servicios Operacionales Vicepresidencia de IT – Sura
Septiembre 2010 – Febrero 2012	Líder de Proyectos Área de Desarrollo Canales y Servicios Vicepresidencia de IT – ING Chile

Abril 2008 – Septiembre 2010 Analista Senior de Sistemas

Área de Desarrollo Comercial y Segmentos

Vicepresidencia de IT – ING Chile

Agosto 2007 – Marzo 2008 Analista de Gestión

Proceso y Tecnología Riesgo Crédito

Banco de Chile

Enero 2007 – Julio 2007 Analista de Sistemas

Área Desarrollo - Click Support para Bansander

AFP

Marzo 2006 – Diciembre 2006 Analista de Sistemas

Subgerencia de Sistemas - Bansander AFP

Diciembre 2005 – Febrero 2006 Práctica Profesional

Ingeniero Civil en Computación.

Subgerencia de Sistemas - Bansander AFP

Enero 2002 – Marzo 2002 Práctica Profesional

Técnico en Programación de Computadores

Banco Estado

Educación

Entrenamiento Lean Inception – Caroli.org 2019
Entrenamiento Management 3.0 – BlackHat Team 2019
Curso Scrum Master Talentis – Certificación Scrum Master Certified 2017

Universidad Adolfo Ibáñez - Diploma en Dirección de Servicios 2013

Diploma de Dirección de Servicios. Conocimientos en Diseño y Delivery del servicio al cliente interno - externo. Capacidad de diseño de estrategias de Retención y Recuperación de Servicios. Foco en estrategias de relacionamiento cliente – personal en contacto.

Cursos E-Class: Liderazgo, Estrategia y Personas, Plan de Negocios, Manager Coach. Curso Gestión de Proyectos Deloitte

Universidad de Chile - Diplomado Customer Intelligence

Especialización en Comportamiento del Consumidor, Investigación de Mercado, Data Mining, Estrategia de Relacionamiento de Clientes.

Universidad Tecnológica Metropolitana del Estado de Chile 2002-2008

2008: Examen de Grado. Graduada con Distinción. Trabajo de Título: "Gestión de la Siniestrabilidad en las Administradoras de Fondos de Pensiones".

2002 – 2007: Ingeniería Civil en Computación Mención Informática.

Estudios Secundarios: Liceo Comercial Talagante

1998 – 2001: Egresada y Titulada de Técnico en Programación de Computadores.

Estudios Básicos: Colegio Alcántara

Dominio de Software

CRM, Herramientas BI, Bases de Datos, Herramientas de Office, Lenguajes de Programación varios, SAP

Idiomas

- Inglés nivel intermedio/avanzado Eclass
- TOEIC- Score 825 Working Proficiency Plus (Rendido Enero 2019)

Referencias

Yanina Manassa

Directora Customer Service y CC - LATAM

Teléfono: +569 68447425 / Mail: yanina.manassa@latam.com

Lorena Olate

Subgerente de Gestión Comercial - Metlife

Teléfono +569944502654 / Mail: lolateg@gmail.com

Cristian Barros

Gerente de Tecnología – Sura Chile

Teléfono: +56229152377 /Mail: Cristian.barros@sura.cl

Información Adicional

Nacionalidad : Chilena.
 RUT : 15.778.575-3
 Edad : 35 años.

■ Fecha de Nacimiento: 6 de Junio de 1984.

Estado Civil : SolteraLicencia de Conducir: Sí

Actividades de Interés: Lectura, Cine, Voluntariado, Running, Educación Continua y Viajes.